臺灣新竹地方法院刑事判決
111年度金訴字第37號
公  訴  人  臺灣新竹地方檢察署檢察官
被      告  柯星凱


上列被告因違反洗錢防制法等案件，經檢察官提起公訴（110年
度偵字第13680號、第14403號），及移送併辦（臺灣臺北地方檢
察署110年度偵字第33273號），於本院準備程序進行中，被告就
被訴事實為有罪之陳述，經合議庭裁定由受命法官獨任進行簡式
審判程序，判決如下：
    主      文
柯星凱幫助犯洗錢防制法第十四條第一項之洗錢罪，處有期徒刑
參月，併科罰金新臺幣壹萬元，罰金如易服勞役，以新臺幣壹仟
元折算壹日。
    事實及理由
一、本件犯罪事實及證據除引用附件一檢察官起訴書及附表二併
    辦意旨書之記載（如附件一、附件二）。另補充如下：
　㈠事實部分：如附件一起訴書犯罪事實欄一第18行「匯至其他
    帳戶，藉此製造金流斷點，以掩飾及隱匿詐欺所得財物之來
    源、去向及所在。嗣…報警處理，始」，應予補充更正。如
    附件一起訴書附表編號6之匯款時間應更正為「110年7月9日
    上午11時25分許」、起訴書附表編號7之匯款時間應更正為
    「110年7月9日上午11時40分許」、起訴書附表編號8之匯款
    時間應更正為「110年7月9日上午11時53分許」、起訴書附
    表編號15之匯款時間應更正為「110年7月9日下午3時24分許
    」。如附件二併辦意旨書第19行至第20行「透過街口支付轉
    帳新臺幣（下同）700元之訂金予對方上開街口帳號，藉此
    製造金流斷點，以掩飾及隱匿詐欺所得財物之來源、去向及
    所在。嗣後聯繫對方未獲回應後，蔡佩育乃知悉受騙而報警
    處理。」應予補充更正。
  ㈡證據部分：應補充「中華郵政股份有限公司新竹郵局111年3
    月4日竹營字第1111800063號函、被告柯星凱於本院準備程
    序及簡式審判程序中之自白（見本院卷第33頁、第46頁、第
    51頁」。
二、論罪科刑：
　㈠按洗錢防制法於民國105 年12月28日修正公布，並於106 年6
     月28日生效施行，該法第2 條所稱之「洗錢」行為，係指
    ：一、意圖掩飾或隱匿特定犯罪所得來源，或使他人逃避刑
    事追訴，而移轉或變更特定犯罪所得；二、掩飾或隱匿特定
    犯罪所得之本質、來源、去向、所在、所有權、處分權或其
    他權益者；三、收受、持有或使用他人之特定犯罪所得。並
    於第14條、第15條規定其罰則，俾防範犯罪行為人藉製造資
    金流動軌跡斷點之手段，去化不法利得與犯罪間之聯結。申
    言之，洗錢防制法之立法目的，在於防範及制止因犯第3 條
    所列之特定犯罪而取得或變得之財物或財產上利益及其之孳
    息，藉由包含處置（即將特定犯罪所得直接予以移轉或變更
    ）、分層化（即以迂迴層轉、化整為零之多層化包裝方式，
    掩飾或隱匿特定犯罪所得）及整合（即收受、持有或使用他
    人之特定犯罪所得，使之回流至正常金融體系，而得以合法
    利用享受）等各階段之洗錢行為，使其形式上轉換成為合法
    來源，以掩飾或切斷特定犯罪所得與犯罪之關聯性，而藉以
    逃避追訴、處罰。參酌洗錢防制法第3 條、第4 條第2 項立
    法說明：「洗錢犯罪之處罰，其有關前置犯罪之聯結，並非
    洗錢犯罪之成立要件，僅係對於違法、不合理之金流流動起
    訴洗錢犯罪，作不法原因之聯結」、「洗錢犯罪以特定犯罪
    為前置要件，主要著眼於對不法金流軌跡之追查，合理建構
    其追訴基礎，與前置之特定犯罪成立與否，或是否有罪判決
    無關」等旨，一般洗錢罪與特定犯罪係不同構成要件之犯罪
    ，各別行為是否該當於一般洗錢罪或特定犯罪，應分別獨立
    判斷，特定犯罪僅係洗錢行為之「不法原因聯結」，即特定
    犯罪之「存在」及「利得」，僅係一般洗錢罪得以遂行之情
    狀，而非該罪之構成要件行為。特定犯罪之既遂與否和洗錢
    行為之實行間，不具有時間先後之必然性，只要行為人實行
    洗錢行為，在後續因果歷程中可以實現掩飾、隱匿特定犯罪
    所得之效果，即得以成立一般洗錢罪，並不以「特定犯罪已
    發生」或「特定犯罪所得已產生」為必要（最高法院108 年
    度台上大字第 3101 號刑事大法庭裁定意旨參照）。
  ㈡再按刑法第30條之幫助犯，係以行為人主觀上有幫助故意，
    客觀上有幫助行為，即對於犯罪與正犯有共同認識，而以幫
    助意思，對於正犯資以助力，但未參與實行犯罪之行為者而
    言。幫助犯之故意，除需有認識其行為足以幫助他人實現故
    意不法構成要件之「幫助故意」外，尚需具備幫助他人實現
    該特定不法構成要件之「幫助既遂故意」，惟行為人只要概
    略認識該特定犯罪之不法內涵即可，無庸過於瞭解正犯行為
    之細節或具體內容。此即學理上所謂幫助犯之「雙重故意」
    。本件被告將其所申辦之中華郵政股份有限公司帳號000-00
    000000000000號帳戶（下稱中華郵政帳戶）之帳號、網路銀
    行使用者代碼及密碼、國民身分證正反面翻拍照片、手機門
    號等個人資料提供與本案詐欺集團成員向街口電子支付股份
    有限公司申請綁定帳號000000000號之電子支付服務供作詐
    騙被害人財物之用，嗣本案詐欺集團成員實行如附件一起訴
    書及附件二併辦意旨書所載之詐欺取財罪後，為掩飾、隱匿
    其犯罪所得財物之去向及所在，而令如附件一起訴書及附件
    二併辦意旨書所載之被害人將款項轉入被告所開立之中華郵
    政帳戶之帳號內或街口帳戶內，由本案詐欺集團成員利用該
    帳戶之網路銀行跨行轉出犯罪所得款項得手，因而產生遮斷
    金流以逃避國家追訴、處罰之效果，被告所為，顯係基於幫
    助他人詐取財物、洗錢之犯意所為，屬詐欺取財罪、洗錢罪
    構成要件以外之行為，應論以詐欺取財罪、洗錢罪之幫助犯
    。
三、核被告所為，係犯刑法第30條第1 項前段、第339 條第1 項
    之幫助詐欺取財，及刑法第30條第1 項前段、洗錢防制法第
    14條第1 項之幫助洗錢罪。被告提供本件中華郵政帳戶帳號
　　、網路銀行使用者代碼及密碼、國民身分證正反面翻拍照片
    、手機門號等個人資料予詐欺集團之單一幫助行為，助使該
    詐欺集團成員得以遂行詐騙起訴書附表所示及併辦意旨書所
    示之被害人共計21人之詐欺取財行為，係以一行為同時觸犯
    21個相同罪名，成立同種想像競合犯，又其一行為同時犯上
    開幫助詐欺取財罪及幫助洗錢罪2 罪，為想像競合犯，應依
    刑法第55條規定，從一重之幫助洗錢罪處斷。又檢察官移送
    併辦部分（即附件二臺灣臺北地方檢察署檢察官110年度偵
    字第33273號併辦意旨書所示被害人遭詐騙匯款部分），與
    本件起訴書部分（即附件一附表所示被害人20人遭詐騙匯款
    部分），屬想像競合之裁判上一罪關係，為本件起訴效力所
    及，本院自得併予審理。又被告基於幫助之犯意而提供上開
    中華郵政帳戶帳號、網路銀行使用者代碼及密碼、國民身分
    證正反面翻拍照片、手機門號等個人資料部分，為幫助犯，
    爰依刑法第30條第2 項之規定，按正犯之刑減輕之。被告於
    審判中自白犯罪，爰依洗錢防制法第16條第2項規定，減輕
    其刑。被告同有刑法第30條第2項、洗錢防制法第16條第2項
    之減輕事由，爰依法遞減之。
四、爰以行為人之責任為基礎，審酌被告交付金融帳戶及網路銀
    行使用者代碼及密碼、國民身分證正反面翻拍照片、手機門
    號等個人資料予詐欺集團使用，助長詐騙財產犯罪之風氣，
    造成無辜民眾受騙而受有金錢損失，實為當今社會詐財事件
    發生之根源，並擾亂金融交易往來秩序及社會正常交易安全
    甚鉅，且亦因被告之行為，掩飾了犯罪所得之去向，復致使
    執法人員難以追查正犯之真實身分，兼衡本案被害人共計21
    人遭詐騙金額，且被告始終未賠償被害人21人所受損害，暨
    被告自述高職畢業之智識程度、目前擔任臨時工，日薪約1,
    800至2,000元，尚有母親待其扶養之生活狀況（見本院卷第
    51頁），暨其素行、品行、犯罪動機、情節、目的、所生危
    害程度等一切情狀，量處如主文所示之刑，並就罰金刑部分
    諭知易服勞役之折算標準，以示懲儆。又被告所犯罪名為法
    定本刑「1年以上7年以下」有期徒刑之罪，本院之宣告刑雖
    為3月，仍不得為易科罰金之宣告，然被告仍得向執行科檢
    察官聲請易服社會勞動，附此敘明。
五、查被告既已將上開中華郵政帳戶帳號、網路銀行使用者代碼
    及密碼、國民身分證正反面翻拍照片、手機門號等個人資料
　　交付本案詐欺集團成員使用，且被害人所匯入之遭詐騙款項
    業經提領一空，卷內除無證據證明匯入、提領出之詐欺犯罪
    所得屬於被告外，亦乏被告已自該詐欺集團處獲有報酬（即
    犯罪所得）之事證，爰無依洗錢防制法第18條第1 項規定沒
    收洗錢罪之標的（即掩飾之特定犯罪所得財物）或依刑法第
    38條之1 第1 項前段宣告沒收犯罪所得之餘地，附此敘明。
據上論斷，應依刑事訴訟法第273條之1第1項、第299條第1項前
段、第310條之2、第454條第2項，判決如主文。
本案經檢察官廖啟村提起公訴及檢察官葉詠嫻移送併辦，檢察官
孫立婷到庭執行職務。　
中　　華　　民　　國　　111 　年　　4 　　月　　21　　日
                  刑事第五庭  法　官　華澹寧
以上正本證明與原本無異。　　　　　　　　　
如不服本判決應於收受判決後20日內向本院提出上訴書狀，並應
敘述具體理由。其未敘述上訴理由者，應於上訴期間屆滿後20日
內向本院補提理由書(均須按他造當事人之人數附繕本)「切勿逕
送上級法院」。
中　　華　　民　　國　　111 　年　　4 　　月　　21　　日
                              書記官  吳羽君
附錄本案論罪科刑法條全文：
洗錢防制法第2條
本法所稱洗錢，指下列行為：
一、意圖掩飾或隱匿特定犯罪所得來源，或使他人逃避刑事追訴
    ，而移轉或變更特定犯罪所得。
二、掩飾或隱匿特定犯罪所得之本質、來源、去向、所在、所有
    權、處分權或其他權益者。
三、收受、持有或使用他人之特定犯罪所得。
洗錢防制法第14條第1項
有第二條各款所列洗錢行為者，處 7 年以下有期徒刑，併科新
臺幣 5 百萬元以下罰金。
刑法第339條第1項
意圖為自己或第三人不法之所有，以詐術使人將本人或第三人之
物交付者，處 5 年以下有期徒刑、拘役或科或併科 50 萬元以
下罰金。
刑法第30條
幫助他人實行犯罪行為者，為幫助犯。雖他人不知幫助之情者，
亦同。
幫助犯之處罰，得按正犯之刑減輕之。

（附件一）
臺灣新竹地方檢察署檢察官起訴書
                                    110年度偵字第13680號
                                    　　　　　 第14403號
　　被　　　告　柯星凱　
上列被告因詐欺等案件，業經偵查終結，認應提起公訴，茲將犯
罪事實及證據並所犯法條分敘如下：
　　　　犯罪事實
一、柯星凱可預見提供金融帳戶資料予他人使用，可能因此幫助他
    人從事詐欺行為而用以處理詐騙之犯罪所得，致使被害人及警
    方追查無門，竟不違背其本意，基於幫助他人詐欺取財及洗
    錢之不確定故意，於民國110年7月間，在其位於新竹縣○○鄉○
    ○村00鄰○○街0號之住處，將其申辦之中華郵政股份有限公司
    帳號000-00000000000000號帳戶（下稱中華郵政帳戶）之帳
    號、網路銀行使用者代碼及密碼、國民身分證正反面翻拍照
    片、手機門號等個人資料提供予真實姓名年籍不詳，自稱「
    劉涵梅」之成年人用以向街口電子支付股份有限公司申請綁
    定帳號000000000號之電子支付服務，用以處理匯入之詐騙
    款項，而容任他人作為詐欺取財及洗錢之犯罪工具。嗣「劉
    涵梅」及所屬詐騙集團成員以中華郵政帳戶申辦上開街口支
    付電子支付服務後，即意圖為自己不法之所有，於如附表所
    示之時間，聯繫如附表所示之人，施用如附表所示之詐術，
    致如附表所示之人陷於錯誤，而於如附表所示之時間，匯款
    如附表所示之金額至上開中華郵政帳戶或綁定該帳戶之街口
    支付帳戶，旋遭上開街口支付服務消費或轉匯至其他帳戶。
    嗣如附表所示之人察覺有異後保警處理，始悉上情。
二、案經楊汶汝、黃冠熒、張素妶、潘俊憲、周淑敏、林芮葳、
    楊曜銜、林秉宏、鄭德緯、紀文見、蔡宜芸、張詩予、趙芝
    敏、朱羿瑾（原名:朱子維）、林培凱、陳妤茜訴由新竹縣
    政府警察局新湖分局、黃嘉雯訴由新北市政府警察局淡水分
    局報告偵辦。
　　　　證據並所犯法條
一、證據清單及待證事實：
編號 證據名稱 待證事實 1 被告柯星凱於警詢時及偵查中之供述。 證明被告於上開時地將中華郵政帳戶帳號、網路銀行密碼及其國民身分證正反面照片、手機門號提供予真實姓名年籍不詳之「劉涵梅」之事實。惟矢口否認有何上開犯行，辯稱：係「劉涵梅」稱要幫伊架設網路商店，伊才提供帳戶資料及個人資料云云。 2 告訴人楊汶汝於警詢時之指述。 證明告訴人楊汶汝遭詐騙匯款之事實。 3 告訴人黃冠熒於警詢時之指述。 證明告訴人黃冠熒遭詐騙匯款之事實。 4 告訴人張素妶於警詢時之指述。 證明告訴人張素妶遭詐騙匯款之事實。 5 告訴人潘俊憲於警詢時之指述。 證明告訴人潘俊憲遭詐騙匯款之事實。 6 告訴人周淑敏於警詢時之指述。 證明告訴人周淑敏遭詐騙匯款之事實。 7 告訴人林芮葳於警詢時之指述。 證明告訴人林芮葳遭詐騙匯款之事實。 8 告訴人楊曜銜於警詢時之指述。 證明告訴人楊曜銜遭詐騙匯款之事實。 9 告訴人林秉宏於警詢時之指述。 證明告訴人林秉宏遭詐騙匯款之事實。 10 告訴人鄭德緯於警詢時之指述。 證明告訴人鄭德緯遭詐騙匯款之事實。 11 告訴人紀文見於警詢時之指述。 證明告訴人紀文見遭詐騙匯款之事實。 12 告訴人蔡宜芸於警詢時之指述。 證明告訴人蔡宜芸遭詐騙匯款之事實。 13 告訴人張詩予於警詢時之指述。 證明告訴人張詩予遭詐騙匯款之事實。 14 告訴人趙芝敏於警詢時之指述。 證明告訴人趙芝敏遭詐騙匯款之事實。 15 告訴人朱羿瑾於警詢時之指述。 證明告訴人朱羿瑾遭詐騙匯款之事實。 16 告訴人林培凱於警詢時之指述。 證明告訴人林培凱遭詐騙匯款之事實。 17 告訴人陳妤茜於警詢時之指述。 證明告訴人陳妤茜遭詐騙匯款之事實。 18 告訴人黃嘉雯於警詢時之指述。 證明告訴人黃嘉雯遭詐騙匯款之事實。 19 被害人吳予姿於警詢時之指述。 證明被害人吳予姿遭詐騙匯款之事實。 20 被害人戴娟於警詢時之指述。 證明被害人戴娟遭詐騙匯款之事實。 21 被害人巫秉羱於警詢時之指述。 證明被害人巫秉羱遭詐騙匯款之事實。 22 街口帳號000000000號(用戶編碼000000000號）會員資料1紙、上開會員資料及交易明細1份。 證明被告之中華郵政帳戶綁定街口支付電子支付服務並用以處理詐得款項之事實。 23 街口電子支付股份有限公司網頁說明1份。 證明以電子支付服務綁定中華郵政帳戶，須先以國民身分證進行身分認證，且須開啟中華郵政帳戶網路銀行功能，並依序輸入中華郵政帳號、使用者代號、網路銀行密碼，並以留存於中華郵政股份有限公司之手機門號進行驗證，被告辯稱其不知情顯不足採之事實。 24 ①被害人吳予姿提供之FACEBOOK網頁翻拍照片1張、通訊軟體MESSENGER翻拍照片11張。 ②告訴人楊汶汝提供之通訊軟體MESSENGER翻拍照片9張、網路銀行匯款紀錄翻拍照片1張。 ③告訴人黃冠熒提供之網路銀行匯款紀錄翻拍照片1張、通訊軟體MESSENGER翻拍照片5張。 ④告訴人張素妶提供之FACEBOOK網頁翻拍照片1張、通訊軟體LINE對話紀錄翻拍照片40張。 ⑤告訴人潘俊憲通訊軟體LINE對話紀錄翻拍照片9張、網路銀行匯款紀錄翻拍照片1張。 ⑥告訴人周淑敏提供之通訊軟體MESSNENGER對話紀錄翻拍照片13張、網路銀行匯款紀錄翻拍照片1張、存摺影本1紙。 ⑦告訴人林芮葳提供之網路銀行匯款紀錄翻拍照片1張、通訊軟體MESSENGER翻拍照片5張。 ⑧告訴人楊曜銜提供之存摺影本1紙、台北富邦銀行ATM交易明細表1紙、通訊軟體LINE對話紀錄翻拍照片16張。 ⑨告訴人林秉宏提供之中華郵政ATM交易明細表1紙、臺灣銀行ATM交易明細表1紙、FACEBOOK網頁翻拍照片1張、通訊軟體MESSENGER、LINE翻拍照片共13張。 ⑩被害人戴娟提供之通訊軟體MESSENGER翻拍照片11張、網路銀行匯款紀錄翻拍照片1張、包裹照片7張。 ⑪告訴人鄭德緯提供之中國信託銀行ATM交易明細表1紙。 ⑫告訴人紀文見提供之FACEBOOK網頁翻拍照片3張、通訊軟體MESSENGER對話紀錄翻拍照片3張、網路銀行匯款紀錄翻拍照片2張。 ⑬告訴人蔡宜芸提供之FACEBOOK網頁翻拍照片5張、通訊軟體MESSENGER翻拍照片15張。 ⑭告訴人張詩予提供之網路銀行匯款紀錄翻拍照片1張、FACEBOOK網頁翻拍照片1張、通訊軟體MESSENGER、LINE翻拍照片共5張。 ⑮告訴人趙芝敏提供之FACEBOOK網頁翻拍照片1張、通訊軟體MESSENGER、LINE翻拍照片共34張。 ⑯被害人巫秉羱提供之FACEBOOK網頁翻拍照片2張、通訊軟體MESSENGER、LINE翻拍照片共7張、網路銀行匯款紀錄翻拍照片1張。 ⑰告訴人朱羿瑾提供之通訊軟體MESSENGER翻拍照片21張、網路銀行匯款紀錄翻拍照片2張。 ⑱告訴人林培凱提供之通訊軟體MESSENGER、LINE翻拍照片共8張、網路銀行匯款紀錄翻拍照片2張。 ⑲告訴人陳妤茜提供之FACEBOOK網頁翻拍照片2張、通訊軟體MESSENGER、LINE翻拍照片共9張、網路銀行匯款紀錄翻拍照片1張。 ⑳告訴人黃嘉雯提供之通訊軟體MESSENGER翻拍照片1張、街口支付交易明細翻拍照片1張、其使用之街口支付（帳號000000000號）QR碼翻拍照片及綁定被告之中華郵政帳戶之街口支付（帳號000000000號）QR碼影本1張。 佐證全部犯罪事實。 
　　綜上，被告犯嫌堪予認定。
二、所犯法條：
　　核被告柯星凱所為，係刑法第30條第1項、洗錢防制法第2條
    第2款而犯同法第14條第1項之幫助洗錢及刑法第30條第1項
    、第339條第1項之幫助詐欺取財等罪嫌。被告以一提供金融
    帳戶之行為，同時涉犯上開2罪名，為想像競合犯，請依刑
    法第55條規定，從一重之幫助洗錢罪處斷。
三、依刑事訴訟法第251條第1項提起公訴。
　　此　致
臺灣新竹地方法院
中　　華　　民　　國　 110　　年　　12　　月　　23　　日
　　                         檢　察　官　廖  啟  村　
本件正本證明與原本無異
中　　華　　民　　國　 110　  年　  12　  月　  30    日
　　                         書　記　官　陳  德  倫　　
附錄本案所犯法條：
中華民國刑法第30條
（幫助犯及其處罰）
幫助他人實行犯罪行為者，為幫助犯。雖他人不知幫助之情者，
亦同。
幫助犯之處罰，得按正犯之刑減輕之。
中華民國刑法第339條
（普通詐欺罪）
意圖為自己或第三人不法之所有，以詐術使人將本人或第三人之
物交付者，處 5 年以下有期徒刑、拘役或科或併科 50 萬元以
下罰金。
以前項方法得財產上不法之利益或使第三人得之者，亦同。
前二項之未遂犯罰之。
洗錢防制法第2條
本法所稱洗錢，指下列行為：
一、意圖掩飾或隱匿特定犯罪所得來源，或使他人逃避刑事追訴
    ，而移轉或變更特定犯罪所得。
二、掩飾或隱匿特定犯罪所得之本質、來源、去向、所在、所有
    權、處分權或其他權益者。
三、收受、持有或使用他人之特定犯罪所得。
洗錢防制法第14條
有第二條各款所列洗錢行為者，處 7 年以下有期徒刑，併科新
臺幣 5 百萬元以下罰金。
前項之未遂犯罰之。
前二項情形，不得科以超過其特定犯罪所定最重本刑之刑。

附表：
編號 告訴人 (或被害人) 施用詐術 匯款時間 匯款金額(新臺幣) 支付方式 1 吳予姿 (被害人) 110年7月8日下午8時23分許，透過通訊軟體MESSENGER聯繫被害人吳予姿，佯稱：願以2,000元價格販賣SWITCH遊戲機云云。 110年7月9日上午10時4分許 2,000元 匯款 2 楊汶汝 (告訴人) 110年7月8日下午8時許，透過通訊軟體MESSENGER聯繫告訴人楊汶汝，佯稱：願以3,700元價格販賣掃地機器人云云。 110年7月9日上午10時15分許 3,700元 匯款 3 黃冠熒 (告訴人) 110年7月6日，透過通訊軟體MESSENGER聯繫告訴人黃冠熒，佯稱：願以3,500元價格販賣掃地機器人云云。 110年7月9日上午10時31分許 3,500元 匯款 4 張素妶 (告訴人) 110年6月30日，透過通訊軟體LINE聯繫告訴人張素妶，佯稱：願以5,800元價格販賣手機，可以分期付款先付2,000元云云。 110年7月9日上午10時35分許 2,000元 匯款 5 潘俊憲 (告訴人) 110年7月8日，透過通訊軟體LINE聯繫告訴人潘俊憲，佯稱：願以4,500元價格販賣音響，可以分期付款先付2,500元云云。 110年7月9日上午11時許 2,500元 匯款 6 周淑敏 (告訴人) 110年7月9日，透過通訊軟體LINE聯繫告訴人周淑敏，佯稱：願以1,500元價格販賣大同電鍋云云。 110年7月9日上午11時40分許 1,500元 匯款 7 林芮葳 (告訴人) 110年7月9日下午4時55分許，透過通訊軟體MESSENGER聯繫告訴人林芮葳，佯稱：願以1,500元價格販賣吹風機電鍋云云。 110年7月9日上午11時25分許 1,500元 匯款 8 楊曜銜 (告訴人) 110年7月9日，透過通訊軟體LINE聯繫告訴人楊曜銜，佯稱：願以9,000元價格販賣手機云云。 110年7月9日上午11時25分許 9,000元 匯款 9 林秉宏 (告訴人) 110年7月8日，透過通訊軟體MESSENGER聯繫告訴人林秉宏，佯稱：願以8,000元價格販賣音響及氣炸鍋各1組云云。 ①110年7月9日下午12時4分許 ②110年7月9日下午4時許 ①5,000元 ②3,000元 匯款 10 戴娟 (被害人) 110年7月9日上午9時36分許，透過通訊軟體MESSENGER聯繫被害人戴娟，佯稱：願以3,000元價格販賣手機，須先付1,500元云云。 110年7月9日下午12時12分許 1,500元 匯款 11 鄭德緯 (告訴人) 110年7月9日下午1時許，透過社群網站FACEBOOK聯繫告訴人鄭德緯，佯稱：願以4,000元價格販賣藍芽喇叭云云。 110年7月9日下午1時26分許 4,000元 匯款 12 紀文見 (告訴人) 110年7月9日下午1時許，透過社群網站FACEBOOK聯繫告訴人紀文見，佯稱：願以3,000元價格販賣掃地機器人云云。 110年7月9日下午2時59分許 3,000元 匯款 13 蔡宜芸 (告訴人) 110年7月9日下午1時50分許，透過通訊軟體MESSENGER聯繫告訴人蔡宜芸，佯稱：願以5,600元價格販賣SWITCH遊戲機云云。 110年7月9日下午3時4分許 5,600元 匯款 14 張詩予 (告訴人) 110年7月9日下午2時30分許，透過通訊軟體MESSENGER聯繫告訴人張詩予，佯稱：願以2,000元價格販賣地墊及圍欄，須先匯款1,000元云云。 110年7月9日下午3時20分許 1,000元 匯款 15 趙芝敏 (告訴人) 110年7月8日下午2時30分許，透過通訊軟體MESSENGER、LINE聯繫告訴人趙芝敏，佯稱：願以7,000元價格販賣手機，須先匯款2,000元云云。 110年7月9日下午3時26分許 1,500元 匯款 16 巫秉羱 (被害人) 110年7月9日下午2時許，透過通訊軟體MESSENGER聯繫被害人巫秉羱，佯稱：願以4,500元價格販賣耳機元云云。 110年7月9日下午3時50分許 4,500元 匯款 17 朱羿瑾 (告訴人) 110年7月3日下午3時許，透過通訊軟體MESSENGER聯繫告訴人朱羿瑾，佯稱：願以5,800元價格販賣SWITCH遊戲機，須先匯款3,600元云云。 110年7月9日下午4時39分許 3,600元 匯款 18 林培凱 (告訴人) 110年7月9日下午5時30分許，透過通訊軟體MESSENGER、LINE聯繫告訴人林培凱，佯稱：願以4,500元價格販賣PS4遊戲機，須先匯款3,600元云云。 110年7月9日下午4時55分許 4,500元 匯款 19 陳妤茜 (告訴人) 110年7月9日下午5時許，透過通訊軟體MESSENGER、LINE聯繫告訴人陳妤茜，佯稱：願以6,000元價格販賣PS4遊戲機，須先匯款3,000元云云。 110年7月9日下午5時1分許 3,000元 匯款 20 黃嘉雯 (告訴人) 110年9月6日，透過通訊軟體MESSENGER聯繫告訴人黃嘉雯，佯稱：願以8,750元價格販賣手機等商品云云。 110年9月6日下午1時37分許 8,750元 街口支付電子支付 

（附件二）
臺灣臺北地方檢察署檢察官併辦意旨書
                                    110年度偵字第33273號
　　被　　　告　柯星凱　
上列被告因詐欺等案件，業經偵查終結，認應移請貴院併案審理
，茲將犯罪事實及證據並所犯法條分敘如下：
一、柯星凱可預見提供金融帳戶資料予他人使用，可能因此幫助他
    人從事詐欺行為而用以處理詐騙之犯罪所得，致使被害人及警
    方追查無門，竟不違背其本意，基於幫助他人詐欺取財及洗
    錢之不確定故意，於民國110年7月間，在其位於新竹縣○○鄉○
    ○村00鄰○○街0號之住處，將其申辦之中華郵政股份有限公司
    帳號000-00000000000000號帳戶（下稱中華郵政帳戶）之帳
    號、網路銀行使用者代碼及密碼、國民身分證正反面翻拍照
    片、手機門號等個人資料提供予真實姓名年籍不詳，自稱「
    劉涵梅」之成年人用以向街口電子支付股份有限公司申請綁
    定帳號000000000號之電子支付服務，用以處理匯入之詐騙
    款項，而容任他人作為詐欺取財及洗錢之犯罪工具。嗣「劉
    涵梅」及所屬詐騙集團成員以中華郵政帳戶申辦上開街口電
    子支付服務後，即意圖為自己不法之所有，於110年9月3日
    之前某時，在社群網站Facebook之商品買賣網頁上，以暱稱
    「施筠」(施筠所涉詐欺犯嫌，另為不起訴處分)張貼販售冰
    箱之詐騙貼文，蔡佩育在臺北市文山區之大學宿舍內連結網
    際網路，見狀乃傳送訊息與其聯繫，誤信對方有交易真意而
    陷於錯誤，於110年9月7日早上8時44分許，透過街口支付轉
    帳新臺幣700元之訂金予對方後，對方即拒不回應，蔡佩育
    乃知悉受騙而報警處理，
二、案經蔡佩育訴由臺北市政府警察局文山第一分局報告偵辦。
三、證據：
(一)被告柯星凱於警詢及本署偵查中之供述。
(二)告訴人蔡佩育於警詢時之指訴。
(三)告訴人所提供之Facebook對話紀錄。
(四)上開街口支付帳戶之交易明細。
(五)臺灣新竹地方檢察署檢察官110年度偵字第13680、14403號
    起訴書。
四、核被告柯星凱所為，係刑法第30條第1項、洗錢防制法第2條
    第2款而犯同法第14條第1項之幫助洗錢及刑法第30條第1項
    、第339條第1項之幫助詐欺取財等罪嫌。被告以一提供金融
    帳戶之行為，同時涉犯上開2罪名，為想像競合犯，請依刑
    法第55條規定，從一重之幫助洗錢罪處斷。
五、查被告所涉相同案件，業經臺灣新竹地方檢察署檢察官於11
    0年12月23日以110年度偵字第13680、14403號提起公訴，現
    由貴院照股以111年度金訴字第37號案件審理中，有全國刑
    案資料查註紀錄表、該案起訴書各1份在卷可參，其所犯本
    件詐欺案件與前開案件社會基本事實同一，自應併由貴院審
    理。
  　此　致
臺灣新竹地方法院
中　　華　　民　　國　  111　 年　　 1 　 月　　20　　日
　　　　　　　　　　　　　　  檢　察　官  葉 詠 嫻